臺灣臺北地方法院民事裁定            
                                111年度北簡字第2977號
原      告  林明財
被      告  陳麗琴
上列當事人間確認本票債權不存在事件，本院裁定如下：
    主  文
原告之訴駁回。
訴訟費用由原告負擔。
    理  由
一、按提起民事訴訟，應依民事訴訟法第77條之13規定繳納裁判
    費，此為必備之程式，且為特定明確之訴之聲明，亦是；又
    按原告之訴，有民事訴訟法第249條第1項所列各款情形之一
    ，依其情形可以補正，經審判長定期間命其補正而不補正者
    ，法院應以裁定駁回之，亦為同法條第1項所為明文。
二、本件原告起訴，未據繳納裁判費，前已經本院於民國110年6
    月21日裁定其與被告陳麗琴間請求確認本票債權不存在事件
    ，依原告起訴狀之記載，訴訟標的價額（原裁定誤寫為金額
    ）核定為新臺幣（下同）405,440元（此價額亦為原告起訴
    狀自行明載之價額），應繳第一審裁判費4,410元並已定期
    命其補繳，詎原告逾期不補繳而提抗告，並表示其起訴金額
    將擴張不只405,440元云云，雖經本院民事庭裁定廢棄並於
    理由中諭知應闡明使原告有補正明確其訴之聲明計算價（金
    ）額之機會等語，然經本院再以110年10月22日裁定命原告
    於5日內補正其所確定之聲明，並依民事訴訟法第77條之13
    規定計算裁判費後自行補繳，該項裁定已經於110年11月12
    日合法以寄存送達於被告而發生送達效力，此有送達證書1
    紙可稽（見本院卷第17頁），然原告未補正，僅提出長達13
    頁之抗告狀、未為自行補繳裁判費。然而，本院前揭110年1
    0月22日所為命補正之裁定依法不得抗告，業經本院民事庭
    以110年度簡抗字第69號裁定抗告駁回確定在案，是原告本
    應仍依本院前揭110年10月22日裁定之意旨，並得參考前110
    年6月21日裁定已為諭知裁判費金額，自行補正最後確定之
    聲明而為繳納，縱認其所為上述抗告狀有為補正本件訴之聲
    明意思，然以其最後書狀內容斷之，原告起訴時聲明之確認
    本票債權之債權憑證記載為405,440元（見本院北補卷第61
    頁），其並無表示爭執意見，僅稱其再計算後為416,000元
    且爭執房價為520萬元，並於最後自行計算認為本件總價額
    經其計算後應為33,796,000元（見該狀第8頁即110年度簡抗
    字第69號抗告卷第31頁），果原告主張為如此，即應依本院
    前揭裁定自行依期繳納裁判費，其並未於期限內，依其自行
    計算之價額33,796,000元依民事訴訟法第77條之13規定計算
    並繳納裁判費，如若其並非以此為變更後之聲明，而係以起
    訴時聲明計算訴訟標的價額，則原告亦應知悉需依本院原於
    110年6月21日裁定其應補繳裁判費4,410元應立即如數補繳
    到院，本院毋庸再次或重複命其補正，則其本件顯已逾期而
    未為補正，揆諸上開規定，其訴仍應認為顯不合法。且查原
    告一再於本院裁定命其補正後即抗告方式，遲不補正明確聲
    明及依本院裁定自行計算繳納裁判費，亦有干擾正常訴訟程
    序進行之虞。綜上，遍觀本件卷證，無從認為原告已經依本
    院歷次裁定及所為之闡明，補正聲明後，自行依法計算並繳
    納裁判費，且又不曾依其原起訴時所自行陳報且經本院裁定
    之裁判費金額如數補繳，則其本件起訴必備之程式，顯然尚
    有不足，且再命補正仍逾期不補正，有本院繳費資料明細可
    按，既經查對無誤，依法自當予以駁回。
三、依民事訴訟法第436條第2項、第249條第1項第6款、第95條
    、第78條，裁定如主文。
中　　華　　民　　國　　111 　年　　2 　　月　　21　　日
                  臺北簡易庭  法  官  徐千惠
以上為正本係照原本作成。
如不服本裁定應於送達後10日內依對造人數檢具繕本向本院提出
抗告狀，並繳納抗告費新臺幣1,000元。
中　　華　　民　　國　　111 　年　　2 　　月　　21　　日
                              書記官  黃慧怡